【裁判字號】    97,裁,195
【裁判日期】    970110
【裁判案由】    地價稅
【裁判全文】
最  高  行  政  法  院  裁  定
                                     97年度裁字第00195號
上  訴  人  甲○○
被 上訴 人  臺北縣政府稅捐稽徵處
代  表  人  乙○○
上列當事人間地價稅事件，上訴人對於中華民國96年5月31日臺
北高等行政法院95年度訴字第3171號判決，提起上訴，本院裁定
如下：
    主  文
上訴駁回。
上訴審訴訟費用由上訴人負擔。
    理  由
一、按對於高等行政法院判決之上訴，非以其違背法令為理由，
    不得為之，行政訴訟法第242條定有明文。依同法第243條第
    1項規定，判決不適用法規或適用不當者，為違背法令；而
    判決有同條第2項所列各款情形之一者，為當然違背法令。
    是當事人對於高等行政法院判決上訴，如依行政訴訟法第24
    3條第1項規定，以高等行政法院判決有不適用法規或適用不
    當為理由時，其上訴狀或理由書應有具體之指摘，並揭示該
    法規之條項或其內容；若係成文法以外之法則，應揭示該法
    則之旨趣；倘為司法院解釋或本院之判例，則應揭示該判解
    之字號或其內容。如以行政訴訟法第243條第2項所列各款情
    形為理由時，其上訴狀或理由書，應揭示合於該條項各款之
    事實。上訴狀或理由書如未依此項方法表明，或其所表明者
    與上開法條規定不合時，即難認為已對高等行政法院判決之
    違背法令有具體之指摘，其上訴自難認為合法。
二、本件上訴人就被上訴人核定之93年地價稅計新台幣（下同）
    192萬8,627元不服，主張所有坐落新店市○○段280地號等
    41筆土地中，有19筆土地之地價稅核課有所疑義。其中新店
    市○○段280地號等13筆土地，為山坡地保育區丙種建築用
    地，地目為林，均作農業使用，應依土地稅法施行細則第22
    條規定課徵田賦。新店市○○段241、321、381地號等3筆土
    地，係供社區自來水供應站使用；新店市○○段474、500、
    501地號等3筆土地，係供社區球場使用，應依土地稅減免規
    則第9條規定免徵地價稅云云。復查結果，未獲變更，遂循
    序提起本件行政訴訟。案經原審駁回其訴。上訴人對原審判
    決提起上訴，雖以該判決違背法令為由，惟核其上訴理由狀
    所載內容，仍係執土地稅法施行細則第22條及土地稅減免規
    則第9條規定，就原審已詳為論述之取捨證據、認定事實之
    職權行使，指摘其為不當；並據與本件爭執無涉且已經原審
    予以論斷之土地稅法施行細則第24條規定，暨已經原審說明
    已不得援引之財政部72年9月6日（72）臺財稅第36287號函
    ，再為爭議；而非具體表明原審判決合於不適用法規、適用
    法規不當、或行政訴訟法第243條第2項所列各款之情形，難
    認對該判決之如何違背法令已有具體之指摘。依首揭說明，
    應認其上訴為不合法。
三、依行政訴訟法第249條第1項前段、第104條、民事訴訟法第
    95條、第78條，裁定如主文。
中    華    民    國    97    年    1     月    10    日
                    最高行政法院第二庭
                        審判長法官  高  啟  燦
                              法官  林  茂  權
                              法官  黃  合  文
                              法官  廖  宏  明
                              法官  楊  惠  欽
以  上  正  本  證  明  與  原  本  無  異
中    華    民    國    97    年    1     月    11    日
                              書記官  彭  秀  玲


司法院資訊處製作；財團法人民間司法改革基金會備份。
